
== Protokoll Meeting 7
|===
2+| *Thema* +
Besprechung vom aktuellem Status mit Coach
|*Datum* +
07.12.2021 15:00 Uhr
| *Ort* +
Element (online)
|*Anwesend* +
Christoph Zirkelbach +
Alex Schechtel +
Raphael Neubert +
Quang Duy Pham +
Tom Nicolai +
Anton Peschel +
Felix Reuß +
Ludwig Schönthier +
Richard Michel 
| *Abwesend* +

|*Leitung der Besprechung* +
Anton Peschel, Felix Reuß, Raphael Neubert
|*Protokollführung* +
Raphael Neubert
|===

=== Erhaltene Tipps und Informationen
* VM dient zunächst nur der Entwicklung
* Wir sollten einen genaueren Iterationsplan machen
* Bei den usecases die Formulierung verbessern um klar zu stellen was die App bzw. den Server betrifft
* potenzielles Risiko: Kollisionen bei gleichzeitiger offline Bearbeitung von GPS-tracks auf mehreren Geräten

=== Abzusprechen mit Kunde
* Vorstellung der (geplanten) Technologien und Fragen ob in Ordnung
* vorstellung osm, osmdroid
* Öffentlicher tile Server oder selbst hosten?
** falls selbst hosten, Weltkarte oder Deutschlandkarte?

