
== Protokoll Meeting 2
|===
2+| *Thema* +
Einteilung der Rollen und erste Gedanken über das Meeting mit dem Product Owner.
|*Datum* +
26.11.2021 11:00 Uhr
| *Ort* +
Element (online)
|*Anwesend* +
Anton Peschel +
Alex Schechtel +
Raphael Neubert +
Richard Michel +
Quang + Duy Pham +
Felix Reuß +
Ludwig +
Schönthier +
Tom Nicolai
| *Abwesend* +

|*Leitung der Besprechung* +
Anton Peschel
|*Protokollführung* +
Felix Reuß
|===

=== Rollenverteilung
Die einzelnen Rollen wurden diskutiert und verteilt. Es Ergab folgende Verteilung.
|===
|Anton Peschel | Projektleitung
|Felix Reuß | Analyst , Unterstützung Projektleitung
|Ludwig Schönthier | Analyst, Test
|Richard Michel | Any Role
|Raphael Neubert | Developer , Entwurf , Deployment Engineer, stellvertretende Projektleitung
|Alex Schechtel | Developer , Tester , Any Role
|Tom Nicolai | Developer , Tester
|Quang Duy Pham | Tester, Entwurf
|===

=== Planung des nächsten Meetings
Das nächste Meeting wird am 28.11.2021 18:00 Uhr stattfinden.

.Bis dahin zu erledigen:
* Passende Termine für Meeting mit Product Owner (PO) auf Doodle eintragen
* Fragen für Meeting mit PO überlegen
* erste Projektrisiken für eigene Teilbereiche identifizieren

