== Protokoll Meeting 1
|===
2+| *Thema* +
Kennenlernen und planen der ersten Schritte.
|*Datum* +
22.11.2021 17:30 Uhr
| *Ort* +
Element (online)
|*Anwesend* +
Anton Peschel +
Alex Schechtel +
Raphael Neubert +
Richard Michel +
Quang + Duy Pham +
Felix Reuß +
Ludwig +
Schönthier +
Tom Nicolai
| *Abwesend* +

|*Leitung der Besprechung* +
Anton Peschel
|*Protokollführung* +
Felix Reuß
|===

=== Besprochene Punkte
* Rollenzuteilung
** Einlesen und Rolle für sich selbst festlegen -> nächstes Meeting zuteilen
* Repository anlegen
** Titel: https://github.com/RaphaelNeubert/I5_GPS_Tracks[I5_GPS_Tracks]
* Kontakt mit 'Kunden' aufbauen
* nächstes Meeting festlegen -> Freitag, 26.11. um 11 Uhr

=== Planung des nächsten Meetings
Das nächste Meeting wird am 26.11.2021 um 11 Uhr stattfinden.

.Bis dahin zu erledigen:
* Einlesen in die Rollen und Wunsch überlegen.
* Einlesen in den Ablauf des Projektes
* Mail an Betreuer und Dozenten mit Repository Link
