== Protokoll Meeting 9
|===
2+| *Thema* +
Meeting mit Themensteller Prof. Dr. Mario Neugebauer & anschließende Besprechung der Aufgaben für die kommende Woche
|*Datum* +
14.12.2021 15:00 Uhr
| *Ort* +
BBB (online), Element
|*Anwesend* +
Alex Schechtel +
Raphael Neubert +
Quang Duy Pham +
Tom Nicolai +
Anton Peschel +
Felix Reuß +
Ludwig Schönthier +
Richard Michel 
| *Abwesend* +

|*Leitung der Besprechung* +
Anton Peschel, Raphael Neubert
|*Protokollführung* +
Felix Reuß
|===


=== Ergebnisse der Besprechung mit Prof. Dr. Neugebauer
==== Technologien
Der geplante Tech-stack wurde mit dem Themensteller besprochen und genehmigt.

* Java als Programmiersprache für App
* osmdroid als Kartenbibliothek (für App)
* Python mit Flask für Server
* Gradle zum Bauen des Projektes, Android Studio zum erstellen und optional zur Entwicklung.
* GPX oder gsoJSON als Dateiformat für die Tracks

==== zu erfüllende Funktionen
* innerhalb der Route besondere Punkte mit Aufgaben einfügen
** Speicherung dieser Punkte mit geoJSON realisierbar?
* GPS-Tracks nach Änderung wenn möglich immer automatisch mit Server synchronisieren (1:1)
* Automatische Downloads der Tracks möglichst flexible gestalten damit in Zukunft  Synchronisationsgruppen 
eingerichtet werden könnten (aufgrund von Speicherplatz)
* Pfade sollen manuell verändert werden
** von Start zu Ende per Linie annähern
** starke Ausreiser automatisch verändern (fließender Mittelwert?)

==== Use Cases
* UC03 wurde zu hoch priorisiert
* Synchronisation kann später erfolgen
* neuer *UC07*: GPS-Tracks in Gruppen einteilen (für Synchronisation)

=== Aufgaben für nächstes Meeting
* Anton & Felix: Entwurf UC01 & UC02
* Freitag, 17.12.2021, 11 Uhr nächstes Meeting, UC03 ausarbeiten
