== Protokoll Meeting 11
|===
2+| *Thema* +
Meeting mit Coach Christoph Zirkelbach & anschließende Besprechung innerhalb des Teams
|*Datum* +
21.12.2021 15:00 Uhr
| *Ort* +
BBB (online), Element
|*Anwesend* +
Alex Schechtel +
Raphael Neubert +
Quang Duy Pham +
Tom Nicolai +
Anton Peschel +
Felix Reuß +
Ludwig Schönthier +
Richard Michel 
| *Abwesend* +

|*Leitung der Besprechung* +
Raphael Neubert
|*Protokollführung* +
Felix Reuß
|===


=== Ergebnisse der Besprechung mit Herrn Zirkelbach
==== Fragen
* CSV-Datei?
** nicht Pflicht
** Excel Screenshot auch in Ordnung -> Farben noch vorhanden
* Programmierstart?
** erster Prototyp muss bis Ende des Semesters vorhanden sein
* Vorgehen beim Architecture Notebook?
** wird in KW02 in SE behandelt
** -> in einzelnen Iterationsrunden thematisieren (OpenUP)
** -> *vertikaler Prototyp* nützlich
* Was soll am Ende von SE 1 stehen?
** auf App anzeigen + Tests durchführen
** später synchronisieren
* Aufnahme der GPS-Tracks für Prototyp ausreichend?
** ja, zeigt Funktionalität
** eventuell bereits an Anzeige der Karte arbeiten

==== Use Cases
* *Visionsdokument muss ergänzt werden*
* *Ausflistung der GPS-Tracks als einzelner Use Case*
** eventuell zweite Stelle
* Umformulierung UC05 & UC06
* Stakeholder ergänzen (evtl. gesetzlicher Rahmen, Bereitsteller der Software)
* Vorbedingung bei UC01 ergänzen
* Referenz zu UC02 entfernen: WHILE Aufnahme läuft
* Synchronisation in Klammern setzen (geringere Priorität)
* genaue Definition von "abrupter Stopp"
* *Fortsetzung einer Aufnahme eines GPS-Tracks als einzelner Use Case*
* *Wireframes* für nächstes Meeting mit Themensteller
* *Use Case Digramme* für *alle* Use Cases als Ellipse
** Beziehung Akteur - Use Cases
* *Iterationspläne ergänzen*
** Verweise auf Protokolle
** kritische Bewertung
** erste Iteration war sehr lang, nächste verkürzen
* Github Milestones nicht unbedingt optimal und nötig
** geht auch in Dokumentation

=== Nach Meeting
* es wurden alle Aufgaben in Github übertragen