== Protokoll Meeting 12
|===
2+| *Thema* +
Coach Christoph Zirkelbach
|*Datum* +
18.01.2022 15:00 Uhr
| *Ort* +
BBB (online)
|*Anwesend* +
Alex Schechtel +
Raphael Neubert +
Quang Duy Pham +
Tom Nicolai +
Anton Peschel +
Felix Reuß +
Ludwig Schönthier 
| *Abwesend* +
Richard Michel 
|*Leitung der Besprechung* +
Raphael Neubert
|*Protokollführung* +
Felix Reuß
|===


=== Ergebnisse der Besprechung mit Herrn Zirkelbach
* Herrn Zirkelbach auf neuesten Stand gebracht

==== Prototyp
* keine automatischen Tests
* erste Testfälle sollen aus Prototyp abgeleitet werden können
* Tests nur wenn nötig anfertigen (erstmal nur "Dummy Daten")
* erste Tests nur sehr grundlegend

==== Tipps
* Name des Domänenmodells
** bezieht sich auf Fall
** Überblick: 
*** vorhandene Objekte
*** Beziehungen der Objekte
* Iterationen sehr / zu groß
** Meilensteine eventuell definieren
** Iterationen kleiner machen (Umfang 1-2 Wochen)
** sonst schnell schlechte Nutzung des Zeitkontingents

==== Abgabe
* Vorstellung Prototyp in erster Januarwoche dem Betreuer vorstellen
* Beleg an sich in AsciiDoc
* PDF generieren und an Prof. Anke senden / hochladen

==== Aufgaben
* Wireframes zu Requirements zuordnen (Unterstützung der Use-Cases)
* Vision ist noch immer unvollständig
** am Cocktailversand orientieren
* Bildunter/überschriften ergänzen
* Stakeholder "Student/Professor" zu "Benutzer" umändern
* Wireframes ergänzen
* UC07 "GPS-Tracks auflisten" in UC-Diagramm aufnehmen
* Use Cases durchnummerieren für einfache Referenzen
* Verwendung von "Track" vermeiden und zu "GPS-Track" umändern
* Iterationspläne ergänzen und inkludieren
** -> schnell ins Repository
** sonst nicht alle auf aktuellem Stand