== Protokoll Meeting 8
|===
2+| *Thema* +
Zusammenführung Ergebnisse von Analysten und Entwicklern
|*Datum* +
12.12.2021 17:00 Uhr
| *Ort* +
Element (online)
|*Anwesend* +
Alex Schechtel +
Raphael Neubert +
Quang Duy Pham +
Tom Nicolai +
Anton Peschel +
Felix Reuß +
Ludwig Schönthier +
Richard Michel 
| *Abwesend* +

|*Leitung der Besprechung* +
Anton Peschel, Raphael Neubert
|*Protokollführung* +
Felix Reuß
|===

=== Agenda
* Alle auf einen Stand bringen --> Use Cases ergänzen
* Fragen für Themenstellermeeting am 14.12 formulieren
* Risikoanalyse fehlende Eintrittswahrscheinlichkeiten und Fehlerschwere ergänzen

=== Aussicht für kommende Woche
* Ab Donnerstag Iterationspläne digitalisieren, gleiches mit Meilensteinen
* Dienstag im Anschluss zum Themenstellermeeting --> Kurzes Meeting der Entwickler --> Link für Meeting im Element-Raum "Links"
* Richard arbeitet schonmal erste Use-Cases für Meeting mit TS aus
